ana estrada

software engineer · www.anaestrada.es

behance.net/aemartos github.com/aemartos linkedin.com/in/aemartos

perfil

Soy una software engineer con ~8 años de experiencia creando productos en varias tecnologías. Empecé como diseñadora gráfica y UI, enfocándome en UX, pero al final di el salto a la programación.

Desde entonces, he trabajado en proyectos tanto de FE como de BE; diseñando, construyendo y manteniendo productos de todo tipo en el sector fintech. Es interesante formar parte de todo el proceso de creación del producto-desde el brainstorming, el diseño o escribir código, hasta QA; he tenido la suerte de poder estar en cada paso. Puedo liderar equipos me encanta—, soy buena estableciendo relaciones entre las diferentes áreas y desarrollando la estrategia del producto. Pero mi verdadera pasión es estar en el barro donde me puedo sumergir de lleno en el código.

Si quieres conocerme más y leer sobre mi estilo de trabajo, echa un vistazo a <u>este link</u>.

skills

Tecnologías: HTML + CSS, jQuery, React, Redux, Vue, Next.js, TypeScript, Node.js, Express, Jest, Nest.js, Apollo, GraphQL, MongoDB, SQL, PostgreSQL, Git, GitFlow, WP.

Software: Adobe CC, Figma. **Idiomas:** Spanish (nativo) and English (avanzado).

experiencia

Capchase

Madrid, España. Dic 2020 - presente.

Ingeniera de software · Tech Lead · Tech Manager

- · Trabajo en diferentes productos, desde el desarrollo de FE a BE y la implementación de UX-UI.
- · Dirección de iniciativas tecnológicas para los principales productos -Grow, Earn y Lending Infra- como ingeniera principal y responsable de la toma de decisiones, PoC en los departamentos involucrados.
- · Dirección de dos equipos: **Lending Infra** (3 miembros) y **Pay** (7 miembros). Superviso la comunicación técnica con nuestro principal cliente (BBVA), impulsando la estrategia y el roadmap de los productos, dirigiendo los aspectos técnicos y empresariales.

Bnext

Madrid, España. Sep 2019 - Dic 2020.

Ingeniera de backend

Equipo del Core Banking System. Diseño, desarrollo e integración de Bnext 2.0.: ciclo de vida de las tarjetas, onboarding y registro de clientes, KYC, AML, pasarelas de terceros, API REST, microservicios...

BinPar Digital Ignition

Madrid, España. Mar 2019 - Sep 2019.

Desarrolladora fullstack

Diseño, gestión y desarrollo de soluciones para proyectos innovadores. Optimización del SEO y desarrollo de comercio electrónico mejorado con GA.

GING UPM

Universidad Politécnica. Madrid, España. Sep 2017 - Mar 2019.

Frontend developer and UX-UI designer

Diseño UX-UI, responsable de la interfaz y diseño de producto. Desarrollo Front-End para soluciones adaptativas interactivas. Investigadora en proyectos relacionados con el uso de las TIC.

Barfutura

Madrid, España. Feb - Jul 2017.

Diseñadora gráfica

Branding e identidad. Fotografía, retoque digital y diseño de cartelería. Maquetación, diseño y desarrollo web.

Derepente Madrid

Madrid, España. Jun - Nov 2016.

Diseñadora gráfica y web

Branding, identidad y publicidad. Maquetación, diseño y desarrollo web, WordPress.

educación

Ironhack - Desarrollo web: programa Part-Time. Sep 2018 - Mar 2019

Escuela Superior de Diseño de Madrid (ESD)

Master en Diseño Interactivo. (UX - UI & desarrollo web). Sep 2017 - Jun 2018 Grado en Diseño Gráfico. Sep 2013 - Jun 2017

Escuela de Arte número diez

Ciclo Formativo de Grado Superior de Fotografía. Sep 2011 - Mar 2014